臺灣臺中地方法院刑事判決             100年度易字第1943號
公  訴  人  臺灣臺中地方法院檢察署檢察官
被      告  石國傳
上列被告因違反槍砲彈藥刀械管制條例案件，經檢察官提起公訴
（100 年度偵字第9975號），被告就被訴事實為有罪之陳述，經
本院告知簡式審判程序之旨，並聽取當事人之意見後，裁定改以
簡式審判程序審理，判決如下：
    主  文
石國傳犯非法持有刀械罪，累犯，處有期徒刑參月，如易科罰金
，以新臺幣壹仟元折算壹日。扣案之手指虎壹只，沒收。
    犯罪事實及理由
一、犯罪事實：
    石國傳前於民國98年間，因頂替案件，經本院判處有期徒刑
    4 月，於99年11月3 日易科罰金執行完畢。詎仍不知悔改，
    明知非經主管機關許可，不得擅自持有刀械手指虎，竟仍基
    於非法持有刀械手指虎之犯意，於95年間某日，在真實姓名
    年籍不詳綽號「阿明」位於彰化縣彰化市○○路之住處，自
    「阿明」處獲贈刀械手指虎1 只，後即將該手指虎放置於其
    使用之自用小客車內而非法持有之。嗣因石國傳另涉販賣毒
    品罪嫌，為警於100 年4 月12日晚間8 時15分許，持本院核
    發之搜索票，前往石國傳位於臺中市○里區○○路657 號60
    3 室住處及其使用之車牌號碼6D-0280 號自用小客車執行搜
    索，當場於上開自用小客車內查獲手指虎1 只，而悉上情。
二、證據名稱：
    除增加被告於本院之自白外，餘均引用檢察官起訴書之記載
    （如附件）。
三、量刑之理由：
  (一)核被告所為，係犯槍砲彈藥刀械管制條例第14條第3 項之非
    法持有刀械罪。
  (二)按「受有期徒刑之執行完畢後，5 年以內再犯有期徒刑以上
    之罪者，為累犯，加重本刑至二分之一，刑法第47條定有明
    文。又槍砲彈藥刀械管制條例第9 條第3 項之未經許可無故
    持有魚槍罪，其持有之繼續，為行為之繼續，而非狀態之繼
    續，亦即一經非法持有魚槍，該罪雖告成立，但其完結，須
    繼續至持有行為終了時為止。而犯該條項之罪，有無累犯之
    適用，自亦應以其持有行為終了時，是否在前案受有期徒刑
    執行完畢後5 年以內以決之」，最高法院81年度台非字第18
    1 號判決意旨可資參照。準此，違反槍砲彈藥刀械管制條例
    第14條第3 項之非法持有刀械罪，亦應為相同之解釋。本件
    被告雖自95年間起即持有前開手指虎1 只，惟其持有行為既
    持續至100 年4 月12日為警查獲時始終了，依前揭說明，自
    應以100 年4 月12日為其犯罪行為完結之時。而被告前於98
    年間，因頂替案件，經本院判處有期徒刑4 月，於99年11月
    3 日易科罰金執行完畢，有臺灣高等法院被告前案紀錄表在
    卷可稽，其於徒刑之執行完畢後，5 年以內故意再犯本件有
    期徒刑以上之罪，為累犯，應依刑法第47條第1 項規定加重
    其刑。
  (三)爰審酌被告未經許可持有管制之手指虎1 只，且將之放置於
    車內，處於隨時可供使用之狀態，對社會治安及民眾之生命
    財產安全，具有潛在之危險性，行為殊屬不該；惟兼衡被告
    始終坦承犯行，犯後態度尚佳，且未以所持有之手指虎從事
    犯罪行為；暨其犯罪之動機、目的、手段、品行、高職畢業
    之智識程度、所生之損害等一切情狀，量處如主文所示之刑
    ，並諭知易科罰金之折算標準。
  (四)扣案之手指虎1 只，屬槍砲彈藥刀械管制條例第4 條第1 項
    第3 款所指之刀械，此業據南投縣政府警察局刀械鑑驗小組
    鑑定在卷，有南投縣政府警察局刀械鑑定登記表附卷可參。
    又依槍砲彈藥刀械管制條例第6 條規定，第4 條第1 項第3
    款所列之各式刀械，非經主管機關許可，不得製造、販賣、
    運輸、轉讓、出租、出借、持有。足見扣案之手指虎1 只，
    顯係違禁物，爰依刑法第38條第1 項第1 款規定宣告沒收之
    。
四、應適用之法條：
  (一)刑事訴訟法第273 條之1 第1 項、第299 條第1 項前段、第
    310 條之2 、第454 條第1 、2 項。
  (二)槍砲彈藥刀械管制條例第14條第3 項。
  (三)刑法第11條、第47條第1 項、第41條第1 項前段、第38條第
    1 項第1 款。
五、本判決係依刑事訴訟法第310 條之2 、第454 條第1 項製作
    ，依法僅記載當事人欄、主文、犯罪事實、證據名稱以及應
    適用之法條，其中證據名稱部分，準用同法第454 條第2 項
    規定，逕引用起訴書之記載。
六、如不服本判決，應自判決送達之日起10日內，向本院提起上
    訴。
本案經檢察官張國強到庭執行職務。
中    華    民    國    100    年    8    月    25    日
                  刑事第六庭    法  官  黃佩韻
以上正本證明與原本無異。
如不服本判決，應於收受判決後10日內向本院提出上訴書狀，並
應敘述具體理由。其未敘述上訴理由者，應於上訴期間屆滿後20
日內向本院補提理由書（均須按他造當事人之人數附繕本）「切
勿逕送上級法院」。
                                書記官  廖健雄
中    華    民    國    100    年    8    月    25    日
附錄論罪科刑法條
槍砲彈藥刀械管制條例第14條
未經許可，製造、販賣或運輸刀械者，處3 年以下有期徒刑，併
科新臺幣100 萬元以下罰金。
意圖供自己或他人犯罪之用，而犯前項之罪者，處6 月以上5 年
以下有期徒刑，併科新臺幣300 萬元以下罰金。
未經許可，持有或意圖販賣而陳列刀械者，處1 年以下有期徒刑
、拘役或新臺幣50萬元以下罰金。
第1項及第2項之未遂犯罰之。
附件：